【裁判字號】    97,易,744
【裁判日期】    971119
【裁判案由】    詐欺
【裁判全文】
臺灣高雄地方法院刑事判決               97年度易字第744號
公  訴  人  臺灣高雄地方法院檢察署檢察官
被      告  丙○○
上列被告因詐欺案件，經檢察官追加起訴（96年度偵字第28552
號、第28553號），本院判決如下：
    主  文
本件公訴不受理。
    理  由
一、追加起訴意旨略以：丙○○明知國內社會上層出不窮之詐騙
    集團或不法份子為掩飾其不法行徑，多利用電話轉接或人頭
    電話之方式聯繫詐欺對象，以逃避追緝，可預見提供自己之
    行動電話號碼予他人使用，可能為他人用於財產犯罪之情形
    下，仍基於幫助犯罪之不確定故意，將其於民國95年10月13
    日在高雄市臺灣大哥大股份有限公司（下稱臺灣大哥大公司
    ）申辦之0000000000號行動電話門號之預付卡，在高雄市○
    ○區○○街某處，交予名為「甲○○」之成年女子使用，而
    容任他人使用上開行動電話門號，以行不法之事；嗣詐騙集
    團成員取得上開預付卡後，即共同基於意圖為自己不法所有
    之犯意聯絡，由真實姓名年籍不詳化名「朱原永」之男子，
    於95年10月14日前某日，以丙○○申設之上開行動電話作為
    聯絡交易之用，在雅虎奇摩網站刊登：(一)「全新DopodP100-
    內含專用車充、USB 連接線- 無底價- 得標可面交」之拍賣
    訊息，致上網瀏覽之乙○○不疑有他而陷於錯誤，於95年10
    月14日下午3 時19分上網競標得標，並依0000000000號電話
    與該詐欺集團份子聯絡後，於同日轉帳新臺幣（下同）7,42
    0 元至朱原永（業經臺灣臺南地方法院以96年度簡字第1723
    號判決確定）申設之中華郵政股份有限公司臺南成功路郵局
    00000000000000號帳戶內。(二)華碩筆記型電腦之拍賣訊息，
    因該拍賣品項已結標，丁○○於95年10月14日上網瀏覽後，
    遂依0000000000號電話與詐騙集團成員聯絡表明欲購買該商
    品，詐騙集團成員則另開一標供丁○○下標，丁○○遂依其
    指示以28,160元得標，並於同日17時40分轉帳28,160元至前
    揭朱原永所申設之帳戶內。被告上揭幫助詐欺犯行，業經臺
    灣高雄地方法院檢察署檢察官以96年度偵緝字第3037、3038
    號聲請簡易判決處刑，現為本院以97年度易字第743 號案件
    審理中，係屬刑事訴訟法第7 條之相牽連之犯罪行為，爰依
    刑事訴訟法第265 條第1 項規定追加起訴等語。
二、按於第一審辯論終結前，得就與本案相牽連之犯罪或本罪之
    誣告罪，追加起訴；又已經提起公訴或自訴之案件，在同一
    法院重行起訴者，應諭知不受理之判決，並得不經言詞辯論
    為之，刑事訴訟法第265 條第1 項、第303 條第2 款、第30
    7 條分別定有明文。次按刑事訴訟法第265 條第1 項所謂「
    相牽連之犯罪」，係指同法第7 條所列之相牽連之案件，且
    必為可以獨立之新訴，最高法院83年台抗字第270 號判例意
    旨可資參照。是以，所謂相牽連之案件，係指：(一)一人犯數
    罪者。(二)數人共犯一罪或數罪者。(三)數人同時在同一處所各
    別犯罪者。(四)犯與本罪有關係之藏匿人犯、湮滅證據、偽證
    、贓物各罪者等4 種情形，倘係一行為觸犯數罪名，為刑法
    第55條想像競合犯之裁判上一罪關係，依刑事訴訟法第267
    條規定，檢察官就犯罪事實一部起訴者，其效力及於全部，
    基於審判不可分原則，法院應就未經起訴之其餘事實，一併
    審判，不發生追加起訴之問題；若已經提起公訴之案件，檢
    察官於訴訟繫屬中復對於與該罪有裁判上一罪關係之其餘犯
    罪事實，在同一法院重行起訴者，即應依刑事訴訟法第303
    條第2 款規定，就繫屬在後者諭知不受理之判決，以消滅訴
    訟繫屬。
三、查本件被告就涉犯幫助詐欺被害人高瑞聰及丁○○部分之犯
    行，經檢察官追加起訴主張與本院97年度易字第743 號案件
    為相牽連案件，惟被告係以一交付行動電話門號之行為，幫
    助犯數次詐欺取財罪，是以，該部分之事實與上開97年度易
    字第743 號案件應屬一行為觸犯數罪名之想像競合犯，為裁
    判上一罪之關係，而非屬犯數罪之相牽連案件，且此部分事
    實業經本院於97年度易字第743 號案件中一併審理，並於97
    年11月19日判決在案。
四、綜上所述，本件檢察官係就與上開已先繫屬於本院97年度易
    字第743 號案件為裁判上一罪關係之犯罪事實，重行向本院
    起訴，而於96年11月13日繫屬本院，有臺灣高雄地方法院檢
    察署移送函及本院收案戳章在卷可憑，揆諸前揭說明，本件
    既繫屬在後，本院即不得審判，爰逕為諭知不受理之判決。
據上論斷，應依刑事訴訟法第303 條第2 款，判決如主文。
本案經檢察官鄭益雄到庭執行職務。
中    華    民    國    97    年    11    月    19    日
                  刑事第十一庭  審判長法  官  蔡廣昇
                                      法  官  王  琁
                                      法  官  周佳佩
以上正本證明與原本無異。
如不服本判決應於收受本判決後10日內向本院提出上訴書狀，並
應敘述具體理由，如未敘述上訴理由者，應於上訴期間屆滿後20
日內補提理由書狀於本院（均須按他造當事人之人數附繕本）「
切勿逕送上級法院」。
中    華    民    國    97    年    11    月    19    日
                                      書記官  王壹理


司法院資訊處製作；財團法人民間司法改革基金會備份。
